# 企业合并的问题，请教陈老师！

提问人：OY 时间：2017-01-20 09:24:10
A企业 2016 年 6 月 1 日成立，同时， 2016 年 6 月 10 日取得其母公司的全资子公司100%股权。 编制年末合并报表时的处理是适用同一控制下企业合并准则，即：资产负债表合并被控制方期初、期末数据，利润表、现金流量表合并被控制方的全年数据！ 还是需要考虑A企业的存续时间问题，资产负债表仅合并被控制方期末，利润表、现金流量表合并被控制方 6 月 10 日至 12 月 31 日的数据！ 请教陈老师，谢谢！

回答人：chenyiwei
应当是你说的后一种做法。但要注意：利润表、现金流量表的合并期间是从A企业自身的成立日（ 6 月 1 日）开始。这样A公司本年度的合并报表是没有期初和前期比较数据的。